# 专项资金取得的劳务费个税计算？

提问人：yafang990742070 时间：2017-09-08 20:08:36
有单位职工参与此项目，那单位职工从中领取的劳务费，这个该如何交个税？

回答人：chenyiwei
与正常的工资薪金合并，按“工资薪金所得”计算个人所得税。

提问人：yafang990742070 时间：2017-09-24 22:04:26
陈老师，那这部分人员的专项资金劳务费并入工资总额吗？

回答人：chenyiwei
个人理解也应并入。

提问人：polariswong 时间：2017-09-25 22:25:56
借：银行存款 贷：其他收益
借：管理费用 贷：应付职工薪酬
借：其他收益 贷：管理费用
是否可以这样处理，该部分职工薪酬费就可以不用计入工资总额？

回答人：chenyiwei
会计处理大致上如此，但作为本企业员工取得劳务费，也应计入本企业工资总额。